bg-BG: Спортни стоки > Спортни занимания на открито > Лов и стрелба > Пистолети за страйкбол и аксесоари: Части и аксесоари за пистолети за страйкбол; Оръжия със сачми за страйкбол; Сачми за страйкбол
ja: スポーツ用品 > 屋外レクリエーション > 狩猟・射撃 > BBガン＆アクセサリー: BBガン関連用品; BBガン; BB
fr: Équipements sportifs > Loisirs de plein air > Chasse et tir > Pistolets BB et accessoires: Pièces et accessoires pour pistolets BB; Pistolets BB; BB
th: อุปกรณ์กีฬา > สันทนาการกลางแจ้ง > การล่าสัตว์และยิงปืน > บีบีกันและอุปกรณ์เสริม: อะไหล่และอุปกรณ์เสริมสำหรับปืนบีบีกัน; บีบีกัน; บีบีกัน
fi: Urheilutarvikkeet > Ulkoharrasteet > Metsästys ja ammunta > BB-aseet ja tarvikkeet: BB-aseiden osat ja tarvikkeet; BB-aseet; BB:t
pt-PT: Artigos de desporto > Atividades recreativas no exterior > Caça e tiro > Armas e acessórios BB: Acessórios e peças para armas BB; Armas BB; BB
sl-SI: Športna oprema > Rekreacija na prostem > Lov in streljanje > Zračne puške in dodatki: Deli in dodatki za zračne puške; Zračne pištole; Zračne puške
it: Articoli sportivi > Ricreazione outdoor > Caccia e tiro a segno > Pistole BB e accessori: Parti e accessori per pistole BB; Pistole BB; BB
de: Sportartikel > Outdoor-Aktivitäten > Jagen und Schießen > BB-Gewehr und -Zubehör: BB-Gewehrteile und -Zubehör; BB-Gewehre; BB-Gewehre
cs: Sportovní potřeby > Outdoorové aktivity > Lov a střelba > Vzduchovky a doplňky: Díly a příslušenství k vzduchovkám; Vzduchovky; Vzduchovky
hu: Sportszerek > Szabadtéri kikapcsolódás > Vadászat és lövészet > BB fegyverek és kiegészítők: BB fegyveralkatrészek és -kiegészítők; BB fegyverek; BB-k
lt-LT: Sporto prekės > Poilsis lauke > Medžioklė ir šaudymas > Pneumatiniai ginklai ir priedai: Pneumatinių ginklų dalys ir priedai; Pneumatiniai ginklai; Pneumatinių ginklų šoviniai
sk-SK: Športový tovar > Exteriérové rekreakčné športy > Poľovníctvo a streľba > BB zbrane a príslušenstvo: Diely a príslušenstvo pre BB zbrane; BB zbrane; BB
ru: Спортивные товары > Активный отдых на открытом воздухе > Охота и стрельба > Пневматическое оружие и аксессуары: Детали и аксессуары для пневматического оружия; Пневматическое оружие; Пули для пневматического оружия
nl: Sportartikelen > Buitenrecreatie > Jagen en schieten > BB guns en accessoires: BB gun onderdelen en accessoires; BB guns; BBs
zh-CN: 体育用品 > 户外休闲 > 打猎与射击 > BB 枪及配件: BB 枪零件/配件; BB 枪; BB
en: Sporting Goods > Outdoor Recreation > Hunting & Shooting > BB Guns & Accessories: BB Gun Parts & Accessories; BB Guns; BBs
pl: Sprzęt sportowy > Rekreacja na świeżym powietrzu > Myślistwo i strzelectwo > Broń i akcesoria BB: Części i akcesoria do broni BB; Broń BB; BB
ko: 스포츠용품 > 야외 레크레이션 > 사냥/사격 > BB 총/액세서리: BB 총 부품/액세서리; BB 총; BB
vi: Dụng cụ thể thao > Giải trí ngoài trời > Săn bắn > Súng BB và phụ kiện: Phụ tùng và phụ kiện Súng BB; Súng BB; BB
da: Sportsartikler > Friluftsliv > Jagt og skydning > BB – pistoler og tilbehør: BB – pistoldele og tilbehør; BB-pistoler; BBer
tr: Spor Malzemeleri > Açık Hava Etkinlikleri > Avcılık ve Atıcılık > Havalı Tabancalar ve Aksesuarlar: Havalı Tabanca Parçaları ve Aksesuarları; Havalı tabancalar; Havalı Tabancalar
ro-RO: Articole sportive > Recreere în aer liber > Vânătoare și tir > Arme și accesorii BB: Piese și accesorii pentru arme BB; Arme BB; BB
sv: Sportartiklar > Utomhusaktiviteter > Jakt och skytte > BB-vapen och tillbehör: BB-vapendelar och tillbehör; BB-vapen; BBs
el: Αθλητικά είδη > Υπαίθριες δραστηριότητες αναψυχής > Κυνήγι & σκοποβολή > Πιστόλια και αξεσουάρ BB: Εξαρτήματα & αξεσουάρ όπλων BB; Όπλα BB; BBs
nb: Sportsutstyr > Friluftsliv > Jakt og skyting > BB-luftvåpen og tilbehør: Deler og tilbehør til BB-luftvåpen; BB-luftvåpen; BB-kuler
zh-TW: 體育用品 > 室外休閒 > 打獵和射擊 > BB 槍和配件: BB 槍零件和配件; BB 槍; BB 彈
hr-HR: Sportska oprema > Rekreacija na otvorenom > Lov i streljaštvo > BB zračno oružje i dodaci: Dijelovi i dodaci za zračno oružje; BB pištolji; BB zračno oružje
pt-BR: Artigos esportivos > Atividades ao ar livre > Caça e tiro > Armas e acessórios BB: Peças e acessórios para armas BB; Armas BB; BBs
es: Equipamiento deportivo > Actividades al aire libre > Caza y tiro > Accesorios y pistolas de BB: Accesorios y piezas para pistolas de BB; Pistolas de BB; BB